最高法院刑事判決　　　　　　一○○年度台上字第一六五九號
上　訴　人　台灣高等法院高雄分院檢察署檢察官
被　　　告　王亞倫
上列上訴人因被告違反毒品危害防制條例案件，不服台灣高等法
院高雄分院中華民國九十八年十月二十八日第二審判決（九十八
年度上訴字第一二七二號，起訴案號：台灣高雄地方法院檢察署
九十七年度偵字第二九五四七號），提起上訴，本院判決如下：
    主  文
上訴駁回。   
    理  由 
按刑事訴訟法第三百七十七條規定，上訴於第三審法院，非以判
決違背法令為理由，不得為之。是提起第三審上訴，應以原判決
違背法令為理由，係屬法定要件。如果上訴理由書狀並未依據卷
內訴訟資料，具體指摘原判決不適用何種法則或如何適用不當，
或所指摘原判決違法情事，顯與法律規定得為第三審上訴理由之
違法情形，不相適合時，均應認其上訴為違背法律上之程式，予
以駁回。上訴意旨略稱：依證人廖忠威審判中之證言，可知其與
被告王亞倫合資購買第二級毒品甲基安非他命（下稱安非他命）
後，已完成分割，各自取得所有權，原審未就雙方已完成分割後
之互相轉讓行為，說明其無罪之理由；廖忠威證稱與被告合資購
買安非他命一次，而被告供述給廖忠威施用三次，則被告至少轉
讓二次，原判決竟皆諭知無罪；依被告之自白，被告與廖忠威雖
合資購買毒品，亦互相支援毒品，原判決未說明被告之自白不能
採信之理由，即認定被告與廖忠威合資購買毒品後不僅不分割，
還不顧出資多寡，任由對方施用，與經驗法則相違，並有判決理
由不備、矛盾之違法云云。惟本件原判決以公訴意旨略稱：被告
明知安非他命係第二級毒品，不得轉讓、持有，竟於民國九十七
年八月初、八月中，在高雄市苓雅區○○○路一八八號六樓之三
，轉讓安非他命予廖忠威三次，因認被告涉犯毒品危害防制條例
第八條第二項之轉讓第二級毒品罪嫌，經審理結果，認不能證明
被告犯罪，因而維持第一審諭知被告無罪之判決，駁回檢察官在
第二審之上訴，已就其依調查證據之結果，無從為被告有罪確信
之心證理由，予以闡述，並說明被告雖自白交付安非他命給廖忠
威施用三次，但抗辯係與廖忠威合買，二人一起施用等語，所為
抗辯，與廖忠威證稱：其與被告都有出錢買安非他命，放在中正
路那邊的桌上（指高雄市苓雅區○○○路一八八號六樓之三），
伊施用時，會二人一起施用，同樣情形，被告在施用時也會分一
些給伊施用等語，大致相符，此外無任何相關連之證據，足以佐
證被告有將自己所有之安非他命轉讓予廖忠威之犯行，即難僅憑
被告之部分自白，遽認其有轉讓毒品之犯行。所為論斷，與經驗
法則及論理法則無違，亦無上訴意旨所指之判決理由不備、矛盾
之違法。其餘上訴意旨，就原審採證、認事職權之適法行使及原
判決已說明事項，徒憑己見，指摘為違法，且仍為單純事實之爭
執，難謂已符合法定上訴要件，應認本件上訴不合法律上之程式
，予以駁回。
據上論結，應依刑事訴訟法第三百九十五條前段，判決如主文。 
中    華    民    國  一○○  年    四    月    七    日
                      最高法院刑事第十一庭
                          審判長法官  賴  忠  星  
                                法官  呂  丹  玉  
                                法官  吳      燦  
                                法官  蔡  名  曜  
                                法官  葉  麗  霞  
本件正本證明與原本無異
                                      書  記  官  
中    華    民    國  一○○  年    四    月   十四   日
                                                       s